臺灣臺東地方法院刑事判決　　　　　　　　　　　　　　九十一年度易字第八四號
　　公　訴　人　臺灣臺東地方法院檢察署檢察官
　　被　　　告　乙○○○
右列被告因傷害案件，經檢察官提起公訴（九十一年度偵字第六一二號），本院判決
如左：
    主  文
乙○○○傷害人之身體，處拘役貳拾日，如易科罰金，以參佰元折算壹日。
    事  實
一、乙○○○與甲○○○為多年之鄰居，渠等住處門牌分別為臺東縣大武鄉○○村○
    ○鄰○○街一五八號及一六○號，而住處二樓後院陽台又僅以鐵門區隔，故其二
    人屢因整理後院之問題而發生口角，民國九十年五月九日上午九時許，乙○○○
    在其前開一五八號住處二樓後院陽台除草之際，適甲○○○亦在其一六○號住處
    後方陽台，二人又因細故發生爭執，翁卓更妹竟基於傷害人之身體之犯意，往隔
    壁甲○○○住處二樓後院，對甲○○○先丟擲石頭一顆未中後，繼又丟擲磚塊及
    石頭各一顆，使甲○○○因閃躲不及，而受有右足背積血腫三乘三公分及左足背
    破皮、積血腫一乘一公分之傷害。
二、案經甲○○○訴由臺東縣警察局大武分局報請臺灣臺東地方法院檢察署檢察官偵
    查起訴
    理  由
一、被告乙○○○雖未於審判期日到庭，惟其於本院調查時，矢口否認有傷害之犯行
    ，並辯稱：伊並未拿石頭丟告訴人甲○○○，係因當時告訴人之先生李任丹欲從
    圍牆爬到屋頂，而於磚頭堆砌之牆上攀爬過程中，磚塊掉落下來，才砸到告訴人
    的腳云云。然查，右揭犯罪事實，業據告訴人甲○○○迭於警詢時、偵查中及本
    院調查、審理時指訴歷歷，而渠等當時在住處二樓後院之陽台爭執，告訴人後院
    陽台之地上確有石頭及磚塊乙節，亦據證人劉詩於警詢時、證人李凱文於偵查
    中分別證述屬實；且證人即告訴人之配偶李任丹於偵查及本院調查時均證稱：伊
    當時係在樓下看報紙，因聽到伊太太與被告在樓上爭吵之聲音，便上樓查看，而
    發現乙○○○所丟擲的石頭及磚塊，遂立即拍照存證，且伊太太之腳踝受傷流血
    等語；再觀諸被告與告訴人之住處後方均緊鄰山壁，後院陽台與山壁間係以磚塊
    、石頭砌成擋土牆，該擋土牆上方種植農作物，二樓部分以鐵門區隔，而告訴人
    住處之屋頂係新式全長式鐵皮波浪板等情，有臺東縣警察局大武分局偵辦案件查
    證報告、現場圖及員警分別自被告與告訴人住處所拍攝之照片共十六幀附卷可稽
    ，足見告訴人住處二樓後院陽台之空間相當狹窄，被告自該處丟擲石頭及磚塊，
    告訴人顯難以閃躲；再證人李任丹係自樓下上來探看其妻即告訴人究竟發生何事
    ，並欲拍照存證，尚無任何理由必須攀爬樹木或牆壁，且以其年邁之身軀亦不可
    能，而當時又未有修建房屋、地震等人為或天災之特殊狀況，不可能有石頭或磚
    塊掉落，益徵告訴人住處後院陽台地上之石頭及磚塊確係被告所丟擲，此外，復
    有診斷證明書一紙在卷足憑，是被告上開所辯，顯不足採信。本件事證明確，被
    告之犯行，堪以認定。
二、核被告所為，係犯刑法第二百七十七條第一項之傷害罪。爰審酌被告並無犯罪之
    前科紀錄，有臺灣高等法院被告全國前案紀錄表一件附卷可憑，被告與告訴人均
    係年邁之婦人，為多年之鄰居，卻未能和睦相處，因細故即生傷害犯意，迄今尚
    未賠償告訴人所受損害，其犯罪動機、目的、手段、被害人所受傷勢、犯後否認
    犯行等一切情狀，量處如主文所示之刑，並諭知易科罰金之折算標準。
三、被告經合法傳喚，無正當理由不到庭，本院認本件係應科拘役之案件，爰不待其
    到庭陳述，逕行判決，附此敘明。
據上論斷，應依刑事訴訟法第二百九十九條第一項前段、第三百零六條，刑法第二百
七十七條第一項、第四十一條第一項前段，罰金罰鍰提高標準條例第一條前段、第二
條，判決如主文。
本案經檢察官李進榮到庭執行職務
中      華      民      國    九十一    年     十二     月     十一     日
                                  臺灣臺東地方法院刑事庭
                                       審判長法  官  楊力進
                                             法  官  柯姿佐
                                             法  官  林卉聆
右正本證明與原本無異。
如不服本判決，應於判決送達後十日內向本院提出上訴狀。（須附繕本）
「切勿逕送上級法院」
                                             書記官  蘇  豫
中      華      民      國    九十一    年     十二     月     十二     日
附記：
中華民國刑法第二百七十七條第一項
傷害人之身體或健康者，處三年以下有期徒刑、拘役或一千元以下罰金。
